Inventaris van het archief van de Nederlandse Sport Federatie (NSF), 1959-1993
Nationaal Archief, Den Haag
- Aanvulling 2010, IV
  - Thema's, III.
    - Sportaccommodaties
      - Sportaccommodaties Diversen - folders, persbericht, blad TM, brochure - onder andere de brochure De markthal als sporthal (NSF publicatienummer 24)., 1965-1992; 479
      - Sportaccommodaties Huurtarieven - correspondentie, nota's, 1981-1984; 480
      - Sportaccomodaties - Ministerie Welzijn, Volksgezondheid en Cultuur (WVC), overleg over sportaccommodaties / Redactiestatuten Sportaccom - correspondentie, redactiestatuten, 1992; 481
      - Sportaccommodaties Notities - notities, 1970-1971; 482
      - Sportaccommodaties Rapport - rapport, referaat, 1987-1990; 483
      - Sportaccommodaties - Stichting Verenigingshallenplan - Evaluatierapport over de periode 1985-1990, 1991; 484
    - Sport en bedrijfsleven
      - Bedrijfssport Company Fit Card - correspondentie, concept ondernemingsplan, 1989-1990; 485
      - Platform Sport en Maatschappij / Initiatiefgroep Sport en Samenleving - notulen, 1989-1993; 486
      - Platform Sport en Maatschappij / Initiatiefgroep Sport en Samenleving - notulen, 1991-1992; 487
      - Klankbordgroep Bedrijfsleven - notulen, persbericht, 1993; 488
    - Sport en gezondheid
      - Bondsmedische begeleiding - notitie, 1989; 489
      - Sport en gezondheid - Congres Bedrijven in beweging / Masterplan Sport, Arbeid en Gezondheid - folder, toespraken, rapport, 1993; 490
      - Sport en gezondheid - toespraak, rapport, documentatie, 1975-1992; 491
      - Sport en gezondheid - correspondentie, notities, 1990; 492
    - Sportontwikkeling
      - Allochtonen en sport - deelnemerslijst, programma, toespraak, 1992; 493
      - Allochtonen en sport, discriminatie allochtonen bij deelname Nederlandse Kampioenschappen - correspondentie, notitie, 1990; 494
      - Arnhem sportstad in beweging! - rapport - publicatie NSF zonder nummer, 1992; 495
      - Lichamelijke opvoeding en sport - rapporten, toespraak, 1987-1989; 496
      - Lichamelijke opvoeding en sport, jeugdsport, schoolsport - notities, 1989; 497
      - Recreatiesport, 498-504
        - Recreatiesport - nota's, notities jaren '60, 498
        - Recreatiesport - verslagen, rapporten 1967-1975, 499
        - Recreatiesport Jeugd, Werkgroep Actieve Recreatie voor de Schooljeugd (voorloper Trimactie voor de jeugd) - verslagen, rapport 1966-1970, 500
        - Nationaal Sportfestival (voorloper Trimactie voor de jeugd) - programma, verslagen 1968-1969, 501
        - Recreatiesport Trim-Actie,Werkgroep Planning Kader, subcommissie Recreatiesport - verslagen 1967-1968, 502
        - Recreatiesport Trim-Actie - poster, notities 1967-1968, 503
        - Recreatiesport Sport-Real - poster, rapport 1977, 504
      - Scholing, opleidingen, cursussen, 505-513
        - Algemene Basisopleiding in de Sport (ABO) - verslagen 1980-1984, 505
        - Algemene Basisopleiding in de Sport (ABO) / Leiding bij sport (TELEAC) - verslagen, supplement kursusboek 1980-1982, 506
        - Cursussen en Applicaties NSF - certificaat, folders, readers 1990-1993, 507
        - Cursussen en Applicaties NSF, Applicatiecursus conflicten en tegenstellingen - brochure, projectplan, syllabus 1992, 508
        - Cursussen en Applicaties NSF, Applicatie onderhandelen, Applicatie persberichten - brochure, verslag, reader 1991, 509
        - Cursussen en Applicaties NSF, Applicatie Leidinggeven Vrouw en Sport - folder, syllabus 1992, 510
        - Cursussen en Applicaties NSF, diversen - brochures 1990-1993, 511
        - Cursussen en Applicaties NSF, Applicaties Onderhandelen - folders, syllabus, evaluatieverslag 1989-1991, 512
        - Projectplan Docentenscholing - correspondentie, projectplan - Interprovinciaal Overleg Sport (IOS) 1991-1992, 513
      - Sport = gaaf ! / Sportstimulering allochtonen - folder, rapport - Amsterdamse Sportraad in samenwerking met NSF, 1993; 514
      - Symposium Sportverenigingen in de branding - correspondentie, notitie, toespraken - Jubileumcongres 25 jaar NSF / Varia Recreatiesport, 1979-1984; 515
      - Symposium Sport en Vrije tijd - toespraken, lezingen, 1986; 516
      - Jeugdsport, 517-519
        - Sport weten waarvoor je kiest - presentatie, teksten toespraken 1992, 517
        - Sport weten waarvoor je kiest - lesmateriaal 1992, 518
        - Sport weten waarvoor je kiest / Introduktie op sport - folders, programma, projectplan 1992-1993, 519
      - Vrouwensport, 520-524
        - Commissie congres vrouw en sport - correspondentie, notitie 1983-1986, 520
        - Commissie Vrouw en Sport - correspondentie, folder, verslag 1989-1993, 521
        - European Sport Conference (ESC) - folders, divers materiaal 1993-1995, 522
        - Scholing Projectbegeleiders Vrouwensport - enquêtes, syllabus 1991-1992, 523
        - Sport in the Member States European Commission - rapport door NSF-medewerker Ger Wegener 1992, 524
      - Vrijwilligers Kaderproblematiek - rapport, 1980; 525
      - Sportontwikkeling Sportstimulering Kader - brochures, rapport, 1989-1990; 526
      - Sport en Overheid / Sport en politiek, 527-539
        - Alternatief voor de (sport)begroting van het Ministerie Cultuur, Recreatie en Maatschappelijk Werk - correspondentie - onder andere brief aan Ruud Lubbers 1989-1990, 527
        - Ministerie Cultuur, Recreatie en Maatschappelijk Werk (CRM) - Reactie van NSF op sportbegroting - correspondentie en documentatie 1981-1982, 528
        - Ministerie Cultuur, Recreatie en Maatschappelijk Werk (CRM), overleg 1988-1992, 529
        - Ministerie Cultuur, Recreatie en Maatschappelijk Werk (CRM), overleg met staatssecretaris - correspondentie, verslagen 1989, 530
        - Ministerie Cultuur, Recreatie en Maatschappelijk Werk (CRM) / Ministerie Welzijn, Volksgezondheid en Cultuur (WVC) - correspondentie 1974-1992, 531
        - Ministerie Welzijn, Volksgezondheid en Cultuur (WVC) - Bioleg - verslag - Bilateraal overleg tussen NSF en Ministerie WVC 1990, 532
        - Ministerie Welzijn, Volksgezondheid en Cultuur (WVC) - Bioleg - agenda's, notulen - Bilateraal overleg tussen NSF en Ministerie WVC 1989, 533
        - Ministerie Welzijn, Volksgezondheid en Cultuur (WVC) - Bioleg - agenda's, verslag - Bilateraal overleg tussen NSF en Ministerie WVC 1992, 534
        - Ministerie Welzijn, Volksgezondheid en Cultuur (WVC) - correspondentie 1989, 535
        - Ministerie Welzijn, Volksgezondheid en Cultuur (WVC) - correspondentie 1984-1991, 536
        - Ministerie Welzijn, Volksgezondheid en Cultuur (WVC), overleg - verslag - Overleg tussen NSF en Ministerie WVC over Sportbegroting 1990 1990, 537
        - Ministerie Welzijn, Volksgezondheid en Cultuur (WVC), overleg - verslag - Overleg tussen NSF en Ministerie WVC - correspondentie 1993, 538
        - Ministerie Welzijn, Volksgezondheid en Cultuur (WVC) - Reactie van NSF op (sport)begroting 1990 - correspondentie, notities 1990, 539
      - Sport en fiscus - belastingen, BTW - correspondentie, rapport, 1980-1982; 540
      - Sport en fiscus - correspondentie, open brief, 1982-1983; 541
      - Sport en fiscus - belastingen en vrijwilligersvergoeding - correspondentie, 1982-1983; 542
      - Kaderwet Specifiek Welzijn en de Sport / Diversen - correspondentie, rapport, 1982-1991; 543
    - Topsport
      - Topsport en Rijksoverheid - Ministerie CRM - persinformatie, rapport, 1972-1979; 544
      - Topsport Discussiedagen - Ministerie CRM, 1977; 545
      - Topsportstructuren - notities, rapporten, 1981-1989; 546
      - Topsport Maatschappelijke begeleiding topsporters - notitie, 1967; 547
      - Topsport Congres Topsport. Wat doen we ermee - programma, toespraken - gezamenlijk congres van NOC en NSF, 1987; 548
  - Publicaties, IV.
    - Publicaties: Titel NSF Publ.nr. Organisatie Jaar, 549-617
      - Een nieuwe opstelling. Advies van de Projectgroep Herinrichting Landelijk Sportbeleid (PHLS) - Organisatie: NSF/VWS 1992, 549
      - Ledentallen per 1 januari 1992 van de bij de NSF aangesloten sportorganisaties; Ledental NSF per 1 januari 1993 - Organisatie: NSF 1992-1993, 550
      - Sporters in cijfers 1963 - 1989 (NSF Publ.nr. 179 ) - Organisatie: NSF 1991, 551
      - Presentatie Handleiding "Voorlichting eerste stappen naar succes"; Voorlichting: de eerste stappen naar succes" (NSF Publ.nr. 191 ) - Organisatie: NSF 1992, 552
      - Wie is Wie in de Nederlandse Sport Federatie; Wie is Wie? (NSF Publ.nr. 102 ) - Organisatie: NSF, NSF/NOC 1992, 553
      - Onderzoeksrapport "NSF op koers!?"; "NSF op koers!?" Marktonderzoek; Workshops onderzoeksrapport "NSF op koers!?" - Organisatie: NSF 1992, 554
      - "Women and sport: a qualified practice!"; Women and sport. Examples of qualified practices; "Women and sport: a qualified practice!" Uitnodiging conferentie (NSF Publ.nr. 216 ) - Organisatie: NSF 1993, 555
      - Sport en Discriminatie. Kleur bekennen. Verslag studiedag (NSF Publ.nr. 185 ) - Organisatie: NSF 1991, 556
      - NSF/sportbonden en de Pers. Kennismaking met een aantal factoren die een rol spelen in de berichtgeving rondom NSF/sportbonden - Organisatie: NSF 1993, 557
      - Topsport in Nederland. Een discussienota - Organisatie: NSF 1988, 558
      - Extrafette nr. 1, 2 en 3 - Organisatie: NSF 1990, 559
      - NSF bode. Jaargang 1, nr. 0; NSF Estafette. Jaargang 1, nr. 1, 2, 3, 4 en 5; NSF Estafette. Jaargang 2, nr. 1, 2, 4 en 7 - Organisatie: NSF 1989-1990, 560
      - Discriminatie naar nationaliteit in reglementen van landelijke sportorganisaties. (NSF Publ.nr. 220 ) - Organisatie: NSF 1993, 561
      - Het oprichten van een sportvereniging. Stap voor stap beschreven. Je eigen sportvereniging. (NSF Publ.nr. 218 ) - Organisatie: NSF Z.j., 562
      - Talentontwikkeling: loopbaan en kenmerken van topsporters; Topsport in Nederland: een onderzoek naar loopbaan en kenmerken van sporters in vier Olympische sporten (NSF Publ.nr. 202, 210) - Organisatie: NSF 1992, 563
      - Arbitrage en allochtonen; Arbitrage en allochtonen. Themaprogramma voor scheidsrechters; Evaluatie arbitrage en allochtonen 216 NSF, NOC*NSF NOC*NSF 1993-1994, 564
      - Nationale Sport Akademie. Op zoek naar de achtergronden van het sportopleidingswerk in Nederland; Nationale Sport Akademie. Verslag van de studiedagen Sportopleidingswerk (NSF Publ.nr. 118, 127) - Organisatie: NSF 1985, 565
      - Nationale Sport Akademie. Van kursusklapper tot kursistenwerkboek. Een leidraad kursusmateriaalontwikkeling voor sportopleidingen; Aanbodverstrekker of vraagontdekker? Een leidraad docenten(na)scholing voor sportopleidingen; Nationale Sport Akademie. Alvorens een kursus te ontwikkelen: Een leidraad kaderprofielontwikkeling ten behoeve van sportopleidingen; U vraagt en wij draaien samen. Een leidraad vraag- en aanbodafstemming voor projecten van de NSA met sportorganisaties (NSF Publ.nr. 141, 176, 169, 177) - Organisatie: NSF 1986-1990, 566
      - Themabijeenkomst Modulering van sportopleidingen. Mode of trend? - Organisatie: NSF 1992, 567
      - Ledenberaad inzake PHLS - Organisatie: NSF 1992, 568
      - Sport in de lokale verkiezingsprogramma's van de politieke partijen - Organisatie: NSF 1993, 569
      - Bondsbladen in beweging. Een inventariserend onderzoek naar de knelpunten bij het ontwikkelen en uitgeven van bondsbladen; Uitnodiging Themabijeenkomst Bondsbladen in beweging 1 april 1993 211 NS 1992-1993, 570
      - Knelpunten in de sport. Overheidsmaatregelen bedreigen werkzaamheden amateurbesturen. De Nederlandse Sport Federatie richt zich tot regering en parlement over fiscale en juridische problematiek in de sport. - Organisatie: NSF 1981, 571
      - Bestuursinfo 2e jaargang augustus 1992 nr. 6, september 1992 nr. 7, november 1992 nr. 9; 3e jaargang januari 1993 nr. 1 - Organisatie: NSF 1992-1993, 572
      - Sport in de lokale verkiezingsprogramma's van de politieke partijen; Sport in de lokale verkeizingsprogramma's van de politieke partijen - Organisatie: NSF 1992-1993, 573
      - Onderzoek naar de plaats van de leraar lichamelijke opvoeding in de sportwereld (NSF Publ.nr. 23) - Organisatie: NSF 1965, 574
      - Sportstimulering SSD-infrastructuur KNBSB. Sportstimulering binnen de KNBSB. Rapportage 3e fase van het project SSD-infrastructuur. (NSF Publ.nr. 203 ) - Organisatie: NSF 1992, 575
      - Sport in the Netherlands (NSF Publ.nr. 206 ) - Organisatie: NSF/NOC 1992, 576
      - Nationale Sport Akademie. Alvorens een kursus te ontwikkelen. Een leidraad kaderprofielontwikkeling ten behoeve van sportopleidingen. (NSF Publ.nr. 169 ) - Organisatie: NSF 1989, 577
      - Nationaal Coach Platform. Thema: "organisatie en kommunikatie"; Nationaal Coach Platform. "De rol van de coach als manager"; Nationaal Coach Platform. "Herstel" (NSF Publ.nr. NCP IV, VIII, I, II, V, VII) - Organisatie: NSF 1989-1990, 578
      - Aanwijzingen voor de docent. Oriëntatie op verenigingsmanagement "vrouwen aan het roer". Kursus voor vrouwen die belangstelling hebben voor het vervullen van een bestuursfunctie in de sport. - Organisatie: NSF 1989, 579
      - Bij ons is de voorzitter een vrouw. Vrouwen in kaderfunkties bij sportverenigingen; Voor vrouw en sport (NSF Publ.nr. 168, 189) - Organisatie: NSF 1989-1991, 580
      - Sport in de landelijke verkiezingsprogrammas van de politieke partijen. - Organisatie: NSF 1992, 581
      - Gebouwen van het N.S.C. "Papendal". Papendallaan 3 Arnhem van de NSF mei 1991 (taxatierapport); Draagluchthal op het terrein van N.S.C. "Papendal". Papendallaan 3 Arnhem van de NSF mei 1991 (taxatierapport); Taxatierapport Selhorst Vastgoed-Adviseurs; Brief Bestuursdienst Gemeente Arnhem inzake taxatie specificatie Papendal - Organisatie: NSF 1991-1993, 582
      - Rapportage systeem Sport=Gaaf! - Organisatie: NSF 1993, 583
      - Normen en waarden in de sport. Eindrapportage van de projectgroep Normen en waarden in de sport uitgebracht aan het bestuur van de NSF. - Organisatie: NSF 1993, 584
      - Rechtspositieregeling voor het personeel in dienst van de Nederlandse Sport Federatie. - Organisatie: NSF 1983, 585
      - Individuele Begeleiding. Topsport en voeding. (NSF Publ.nr. 172 ) - Organisatie: NSF 1990, 586
      - Onderzoeksrapport "NSF op koers!?" De waardering en wensen van de sportbonden met betrekking tot de dienstverlening en belangenbehartiging van de NSF in kaart gebracht; Workshops onderzoeksrapport "NSF op koers!?" 11 mei 1992 Nationaal Sport Centrum Papendal - Organisatie: NSF 1992, 587
      - NSF Beleidsnotitie - Organisatie: NSF 1989, 588
      - Estafette. Jaargang 2, nrs. 1 t/m 9 en 11; Estafette. Jaargang 1, nrs. 6, 10; Estafette. Jaargang 4, nrs. 1 t/m 9 en 11; Estafette. Jaargang 3, nrs. 3 t/m 7 en 9 t/m 12 - Organisatie: NSF 1990-1991, 589
      - Folder Mentale training/begeleiding en deskundigheidsbevordering van coaches in de (top)sport. Themabijeenkomst dinsdag 19 maart 1991 NSCP; Folder Werkbijeenkomsten Mentale training/begeleiding en deskundigheidsbevordering van trainers/coaches in sportbonden op het NSCP; Folder Studiedag Topsport en talentontwikkeling. Toevalstreffer of geplande actie? Woensdag 24 juni 1992 NSCP. - Organisatie: NSF 1991-1992, 590
      - NSF Impulsen. 6 nummers - Organisatie: NSF 1969, 591
      - Persbulletins 1985, 1986, 1987 - Organisatie: NSF 1985-1987, 592
      - Sport en verzekeringen (NSF Publ.nr. 70) - Organisatie: NSF Z.j., 593
      - Bij ons is de voorzitter een vrouw. Vrouwen in kaderfunkties bij sportverenigingen. (NSF Publ.nr. 168 ) - Organisatie: NSF 1989, 594
      - Nieuwsbrief van de actie "Sport, zelfs ik doe het" - Organisatie: NSF 1986?, 595
      - Wie is wie ... en wat doet de Nederlandse Sport Federatie? (NSF Publ.nr. 173 ) - Organisatie: NSF 1990?, 596
      - Nationale Sport Akademie. Sportmarketing. Werkbladen - Organisatie: NSF/VWS 1988, 597
      - Sport Info Gids; Sport in de landelijke verkiezingsprogramma's van de politieke partijen; Sportevenementen kalender 1992; Sport en gezondheid; Sportevenementen 1991. (NSF Publ.nr. 198, 183) - Organisatie: NSF 1991-1994, 598
      - Marketinganalyse Kon. Ned. Schutters Associatie; Bridging the gap. An impression of how the NSF terms of reference can be used in the development of sport support programs, matching the current needs of Eastern European countries. (NSF Publ.nr. 184 ) - Organisatie: NSF 1991, 599
      - Statuten van de Nederlandse Sport Federatie - Organisatie: NSF 1990, 600
      - Masterplan Sport, Arbeid en Gezondheid. Een gezonde inspiratie. - Organisatie: NSF 1993, 601
      - NSF Persbulletins - Organisatie: NSF 1988/1989, 602
      - Een nieuwe opstelling. Advies van de projectgroep herinrichting landelijk sportbeleid (PHLS) - Organisatie: NSF 1992, 603
      - Sport = Gaaf! Sportclubs overal voor iedereen (NSF Publ.nr. 171 ) - Organisatie: NSF 1989, 604
      - Strategic planning for sports organizations. Step by step. - Organisatie: NSF 1992, 605
      - Lichamelijke conditie en kennis van sportzaken. Interim rapport. - Organisatie: NSF 1968, 606
      - Sportvereniging in beweging: de gang van zaken bij "progressieve sportverenigingen". Een onderzoek in opdracht van de NSF. Tevens brief van Instituut voor sociaal-wetenschappelijk onderzoek (IVA) en memo - Organisatie: NSF 1988, 607
      - Omni-verenigingen. Rapport in het kader van de schaalvergroting. Tevens brief aan aantal omni-sportverenigingen. - Organisatie: NSF 1970, 608
      - Sport en gezondheid. - Organisatie: NSF 1992, 609
      - Nationaal Coach Platform. NCP V Nationaal Coach Platform. NCP II - Organisatie: NSF 1988-1989, 610
      - Voorlichting: de eerste stappen naar succes. Handleiding voor verenigingskader om een voorlichtingsactie gericht op meisjes en vrouwen op te zetten; Schijnwerpers op vrouwen. Projectondersteuning voor sportbonden; Schijnwerpers op vrouwen. Projectondersteuning voor sportbonden. "Advertentie" Voor Vrouw en sport; For women and sport; Bij ons is de voorzitter een vrouw. Vrouwen in kaderfuncties bij sportverenigingen; Gelijk spel voor Vrouw en Sport. Handleiding voor docenten Maatschappijleer bovenbouw HAVO/VWO; Gelijk spel voor Vrouw en Sport. Leerlingenmateriaal Maatschappijleer bovenbouw HAVO/VWO; Gelijk spel voor Vrouw en Sport. Vervolglessen en projectideeën voor docenten Maatschappijleer; Gelijk spel voor Vrouw en Sport. Achtergrondinformatie voor de docent Maatschappijleer; Gelijk spel voor Vrouw en Sport. Foldertje (NSF Publ.nr. 191, 189, 189, 168) - Organisatie: NSF 1990-1991, 611
      - Sport voor iedereen. Trim u fit! Trim-parcours. Trim-brochure nr. 6; Trim u fit. Een sportieve kijk- en leesgids om uw leven plezieriger te maken. Trimmen ook voor u. Trim-brochure nr. 5; Snelle Onderzoek Service. Psychologisch en economisch marktonderzoek. Verslag van een onderzoek naar de bekendheid van "trimmen" t.b.v. de NSF te Den Haag; Trim u fit! Trim-adressen; Overzicht van Trim-boeken. Literatuuroverzicht no. 23; Second conference "Trim in Europe", organized by the Nederlandse Sport Federatie and the Deutscher Sportbund. I. Pre-TRIM-conference June 8th 1971. II. TRIM-conference June 9th-11th 1971 Sport voor iedereen: trim u fit! Trimmen thuis. Trim-brochure nr. 7 plus single met oefeningen onder muzikale begeleiding; Uw Trim boekje Trim boekje junior; Trim! Sportieve recreatie, wie, wat, waar en hoe? Brochure; TRIM is IN. Folder met overzicht van beschikbare trimbrochures; Trimmen en de automobilist; Trimmen met het hele gezin. Uw dagelijkse trimoefeningen; Los informatiemateriaal, stickers e.d. (NSF Publ.nr. 51, 52, 54, 56) - Organisatie: NSF 1970-1972, 612
      - Verenigingsmanagement. Cursusboek onderhandelen (9); Verenigingsmanagement. Cursusboek presenteren (10). (NSF Publ.nr. 199, 204) - Organisatie: NSF z.j., 613
      - "Positieve actie in NSF, samen willen en werken" Een procedureplan (voorstel); Vrouwen in de sport. Plannen en activiteiten; Vrouwen in kaderfuncties bij sportverenigingen. Werkboek bij thema-avonden; Docentenaanwijzingen bij thema-avonden "vrouwen in kaderfuncties bij sportverenigingen"; "Vrouwen aan het roer". Oriëntatie op verenigingsmanagement; "Vrouwen aan het roer". Oriëntatie op verenigingsmanagement. Aanwijzingen voor de docent. (NSF Publ.nr. 169, 170) 1989-1991, 614
      - Financiële consequenties van het samenvoegen van de NDKB :en het KNKV; Adviesrapport "Ledenwerving en ledenbehoud KNKV 1993 e.v." - Organisatie: NSF NSF 1992, 615
      - Feminale. NSF-informatiebulletin vrouw en sport. Jaargang 1, nr. 1; Feminale. NSF-informatiebulletin vrouw en sport. Jaargang 2, nr. 1 en 2; Feminale. NSF-informatiebulletin vrouw en sport. Jaargang 3, nr. 1 en 2. - Organisatie: NSF 1990-1992, 616
      - Nota terzake van de aanstelling van beroepssporttechniskader - Organisatie: NSO/NSF 1979, 617